【裁判字號】    94,訴,2479
【裁判日期】    950223
【裁判案由】    強盜等
【裁判全文】
臺灣板橋地方法院刑事判決              94年度訴字第2479號
公  訴  人  臺灣板橋地方法院檢察署檢察官
被      告  酉○○
指定辯護人  本院公設辯護人  Ｖ○○
上列被告因強盜等案件，經檢察官提起公訴（94年度偵字第1558
4 號）及移送併案審理（94年度偵字第16206 、16294 、16411
、16853 、17468 、17891 號18381 號），本院判決如下：
    主  文
酉○○連續意圖為自己不法之所有，攜帶兇器，以脅迫，至使不
能抗拒，而取他人之物，處有期徒刑拾伍年。扣案之黑色手提包
壹只、開山刀壹支、黑色刀鞘壹只、口罩壹只及自備鑰匙壹支均
沒收。
    事  實
一、酉○○於民國（下同）94年間，因染有毒品惡習，竟為購入
    毒品施用解癮，即基於強盜及竊盜之意圖為自己不法所有之
    概括犯意，頭戴安全帽，口戴口罩，並攜帶以乙只黑色手提
    包藏置之客觀上足以對人之生命、身體構成危害之兇器開山
    刀乙支（含其外部之黑色刀鞘乙只），先後於如附表2 所示
    時間，分別騎用車號不詳之機車或其先後於如附表1 所示時
    間、地點，以自備鑰匙乙支所竊得如附表1 所示之機車，至
    如附表2 所示地點之便利商店前停放，而以利用上開便利商
    店內無顧客消費之際，直接侵入如附表2 所示之上開便利商
    店內，拿出上開開山刀乙支，分別對如附表2 所示上開便利
    商店之值班店員大聲高喊「搶劫」之脅迫方式，至如附表2
    所示上開便利商店之值班店員均因之陷於不能抗拒後，而逕
    自取走如附表2 所示上開便利商店內如附表2 所示之財物得
    逞（惟其中如附表2 編號29及66所示之2 次強盜行為，均未
    得手任何財物），再騎用停放在上開便利商店前之上開機車
    逃逸離去。嗣於94年8 月11日3 時45分許，酉○○以上開同
    一之方式強盜如附表2 編號68所示便利商店之財物得逞後，
    而騎用上開GRQ-567 號機車行經台北縣中和市○○路142 巷
    16號前，經警欲對其攔停實施臨檢時，酉○○見狀隨即棄車
    逃逸，後經警於台北縣中和市○○路322 巷22號5 樓頂樓處
    查獲酉○○本人，並扣得上開黑色手提包乙只、開山刀乙支
    、黑色刀鞘乙只、口罩乙只及自備鑰匙乙支、GRQ-567 號機
    車（業據壬○○領回）及其歷次強盜所得之電話卡27張、現
    金新台幣（下同）8850元（按其中現金6300元，業據戌○○
    領回，其餘電話卡27張及現金2550元均由台北縣政府警察局
    中和分局保管中）；再帶警循線在台北縣新店市○○路67號
    前及台北縣中和市○○街516 號前，扣得其竊得之上開GGW-
    831 號機車（業據Ｎ○○領回）及GFW-142 號機車各乙輛（
    現由台北縣政府警察局中和分局保管中）。
二、案經台北縣政府警察局中和分局、板橋分局、新店分局、海
    山分局報請臺灣板橋地方法院檢察署檢察官偵查起訴及移送
    併案審理。
    理  由
一、上開事實業據被告酉○○迭次於警詢、偵查中及本院審理時
    坦承不諱，核與被害人Ｂ○○、Ｓ○○、Ｄ○○、戊○○、
    Ｎ○○、壬○○、乙○○、Ｉ○○、Ｏ○○、ｈ○○、Ｗ○
    ○、ｕ○○、ｊ○○、Ｘ○○、Ｈ○○、宙○○、己○○、
    午○○、ｇ○○、Ｌ○○、Ｆ○○、Ｇ○○、Ｃ○○、申○
    ○、玄○○、ｂ○○、ａ○○、ｉ○○、ｍ○○、庚○○、
    辰○○、ｃ○○、Ｙ○○、地○○、Ｍ○○、卯○○、Ｑ○
    ○、Ｊ○○、Ｒ○○、ｄ○○、ｏ○○、ｌ○○、Ｕ○○，
    Ｚ○○、丙○○、黃○○、未○○、巳○○、ｑ○○、寅○
    ○、癸○○、ｔ○○、宇○○、辛○○、ｎ○○、ｆ○○、
    Ｐ○○、亥○○、ｅ○○、丁○○、邱顏凱、Ｔ○○、ｐ○
    ○、Ｅ○○、ｋ○○、Ｋ○○、ｒ○○、ｓ○○、甲○○、
    Ａ○○、丑○○、天○○、子○○、戌○○等74人指訴之情
    節，均相符合，並有被告遭逮捕時照片、被告經指認照片、
    現場監視器翻拍照片、被告至現場指認照片、車輛竊盜、車
    牌失竊資料個別查詢報表、被害人Ｎ○○、壬○○、戌○○
    等3 人所簽立之贓物認領保管單各乙份及扣案之上開黑色手
    提包乙只、開山刀乙支、黑色刀鞘乙只、口罩乙只及自備鑰
    匙乙支、GFW-142 號機車及其歷次強盜所得之上開電話卡27
    張及剩餘現金2550元，在卷可稽，足堪認定。被告上開多次
    竊盜及強盜之犯行均臻明確，應予依法論科。
二、查上開開山刀乙支，在客觀上顯足以對人之生命、身體構成
    危害，屬兇器之一種，核被告如附表1 編號1 至6 所為，均
    係犯刑法第320 條第1 項之竊盜罪；如附表2 編號1 至28、
    30 至65 及67、68所為，均係犯刑法第330 條第1 項之意圖
    為自己不法之所有，攜帶兇器，以脅迫，至使不能抗拒，而
    取他人之物罪；如附表2 編號29及66所為，則均係犯刑法第
    330 條第2 項、第1 項之意圖為自己不法之所有，攜帶兇器
    ，以脅迫，至使不能抗拒，而取他人之物未遂罪。臺灣板橋
    地方法院檢察署檢察官移送上開併案審理部分（即94年度偵
    字第16206 、16294 、16411 、16853 、17468 、17891 號
    18381 號案件），雖未據公訴人對此一併提起公訴，惟因被
    告此部分移送併案審理之犯行，與公訴人原起訴被告上開強
    盜之犯行間，有連續犯之裁判上一罪關係，依刑事訴訟法第
    267 條之規定，應併為公訴人原起訴之效力所及，本院自得
    併予審理，合先敘明。被告就如附表2 編號29及66所示之2
    次強盜行為，均已著手實施該2 次強盜之行為，惟均未能取
    得任何財物，依刑法第25條第1 項之規定，均為未遂犯。被
    告就如附表1 及2 所示多次竊盜及攜帶兇器強盜既遂、未遂
    之行為，均時間緊接，所犯構成要件相同，顯均係各基於同
    一之概括犯意所為，均為連續犯，應依刑法第56條之規定，
    分別論以竊盜及攜帶兇器強盜既遂乙罪，並均加重其刑。又
    被告就所犯上開竊盜及攜帶兇器強盜2 罪間，復有方法、結
    果之牽連關係，為牽連犯，應依刑法第55條之規定，從一重
    之攜帶兇器強盜乙罪處斷。爰審酌被告於上開時地因染有毒
    癮惡習，惟竟不思戒除，復為購入毒品解癮，即先後竊取如
    附表1 所示之機車，再先後供作攜帶兇器強盜如附表2 所示
    之財物既遂或未遂之工具使用，不僅損及被害人Ｂ○○、Ｓ
    ○○、Ｄ○○、戊○○、Ｎ○○、壬○○、乙○○、Ｉ○○
    、Ｏ○○、ｈ○○、Ｗ○○、ｕ○○、ｊ○○、Ｘ○○、Ｈ
    ○○、宙○○、己○○、午○○、ｇ○○、Ｌ○○、Ｆ○○
    、Ｇ○○、Ｃ○○、申○○、玄○○、ｂ○○、ａ○○、ｉ
    ○○、ｍ○○、庚○○、辰○○、ｃ○○、Ｙ○○、地○○
    、Ｍ○○、卯○○、Ｑ○○、Ｊ○○、Ｒ○○、ｄ○○、ｏ
    ○○、ｌ○○、Ｕ○○，Ｚ○○、丙○○、黃○○、未○○
    、巳○○、ｑ○○、寅○○、癸○○、ｔ○○、宇○○、辛
    ○○、ｎ○○、ｆ○○、Ｐ○○、亥○○、ｅ○○、丁○○
    、邱顏凱、Ｔ○○、ｐ○○、Ｅ○○、ｋ○○、Ｋ○○、ｒ
    ○○、ｓ○○、甲○○、Ａ○○、丑○○、天○○、子○○
    、戌○○等74人之權益，更嚴重破壞社會之財產安全至鉅及
    被告犯罪後之態度等一切情狀，量處如主文所示之刑，以資
    儆懲。
三、扣案之上開黑色手提包乙只、開山刀乙支、黑色刀鞘乙只、
    口罩乙只及自備鑰匙乙支，均為被告所有供上開犯罪所用之
    物，業據被告供承在卷，應依刑法第38條第1 項第2 款之規
    定，均宣告沒收之。
據上論斷，應依刑事訴訟法第299 條第1 項前段，刑法第56條、
第320 條第1 項、第330 條第1 項、第55條、第38條第1 項第2
款，罰金罰鍰提高標準條例第1 條前段，判決如主文。
本案經檢察官黃仙宜到庭執行職務。
中    華    民    國    95    年    2     月    23    日
                刑事第十三庭  審判長法  官  戴嘉清
                                    法  官  陳信旗
                                    法  官  林晏鵬
以上正本證明與原本無異
如不服本判決應於送達後10日內向本院提出上訴狀
                                    書記官  陳君偉
中    華    民    國    95    年    2     月    23    日
附錄法條：刑法第320條、第330條
中華民國刑法第320條(普通竊盜罪、竊佔罪)
意圖為自己或第 3 人不法之所有，而竊取他人之動產者，為竊盜
罪，處五年以下有期徒刑、拘役或五百元以下罰金。
意圖為自己或第 3 人不法之利益，而竊佔他人之不動產者，依前
項之規定處斷。
前二項之未遂犯罰之。
中華民國刑法第330條
犯強盜罪而有第321 條第1 項各款情形之一者，處七年以上有期
徒刑。
前項之未遂犯罰之。


司法院資訊處製作；財團法人民間司法改革基金會備份。
